臺灣新竹地方法院刑事判決　　　　　　　　　　　　　九十三年度易字第五四八號
　　公　訴　人　臺灣新竹地方法院檢察署檢察官
　　被　　　告　甲○○　三十一.
右列被告因違反毒品危害防制條例案件，經檢察官提起公訴（九十三年度毒偵字第六
三七號、第九一八號、第一００六號），本院依簡式審判程序判決如左：
    主  文
甲○○連續施用第二級毒品，累犯，處有期徒刑捌月。扣案之安非他命拾壹包（毛重
計伍公克），沒收銷燬。玻璃球吸食器組及鏟子壹支，均沒收之。
    事  實
一、甲○○前因違反毒品危害防制條例案件，分經本院以九十一年度易字第八七七號
    及九十二年度竹簡字第八十六號各判處有期徒刑六月確定，上開二案件嗣經本院
    九十二年度聲字第五八二號裁定定應執行有期徒刑八月確定，於九十二年七月十
    六日入監執行，並於九十三年二月七日縮刑期滿執行完畢。
二、又甲○○前於八十八年間因施用毒品案件，經本院以八十八年度毒聲字第一０二
    二號裁定送觀察、勒戒後，認無繼續施用毒品傾向，經臺灣新竹地方法院檢察署
    檢察官以八十八年度偵字第四二一五號為不起訴處分確定。復於八十九年間，再
    因施用毒品案件，經本院以八十九年度毒聲字第一九七四號裁定送觀察、勒戒後
    ，認有繼續施用毒品傾向，經本院以八十九年度毒聲字第二四五一號裁定令入戒
    治處所施予強制戒治，並於九十年三月七日經本院以九十年毒聲字第四三二號裁
    定停止戒治，所餘戒治期間付保護管束，至九十年九月二十九日期滿，該次施用
    毒品犯行並經本院以八十九年度竹簡字第六０八號判處有期徒刑四月確定。於九
    十一年間復因施用毒品案件，分經臺灣桃園地方法院九十一年度毒聲字第二一九
    三號及本院九十一年度毒聲字第一０五三號裁定令入戒治處所施予強制戒治，並
    於九十二年六月二十七日經臺灣桃園地方法院九十二年度毒聲字第一八五三號裁
    定停止戒治，所餘戒治期間付保護管束，迄至九十二年十一月十日期滿，施用毒
    品犯行並經本院以九十一年度易字第八七七號判處有期徒刑六月確定。詎甲○○
    猶不知戒斷毒癮，於強制戒治執行完畢後五年內，仍基於施用第二級毒品安非他
    命之概括犯意，自九十三年六月十一日某時起至九十三年九月三日上午十一時四
    十五分許採尿時回溯九十六小時內之某時止（起訴書誤載為九十三年八月十日晚
    上八時許，業經蒞庭檢察官當庭更正），於新竹市○○路某靶場附近及新竹市○
    ○路○段八十九巷一三二號住處等處，連續以將安非他命置於玻璃球吸食器內燒
    烤吸食煙氣之方式，施用第二級毒品安非他命多次。嗣為警分於九十三年六月十
    五日凌晨零時四十五分許，在新竹市○○路○段八十九巷一三二號住處旁之空地
    ；於九十三年八月十二日下午五時三十分許，在新竹縣橫山火車站前；於九十三
    年九月二日晚上十一時四十五分許，在新竹市○○路○段八十九巷一三二號住處
    等地查獲，並扣得第二級毒品安非他命十一包（毛重計五公克）、玻璃球吸食器
    三組及鏟子一支，經分別接受採尿送驗結果，均呈安非他命之陽性反應，始悉上
    情。
三、案經新竹市警察局第二分局報請臺灣新竹地方法院檢察署檢察官偵查起訴。
    理  由
一、本件被告甲○○所違反毒品危害防制條例第十條第二項之施用第二級毒品罪，係
    非死刑、無期徒刑、最輕本刑為三年以上有期徒刑之罪，被告於本院準備程序進
    行中，就被訴事實為有罪之陳述，經本院合議庭認合於刑事訴訟法第二百七十三
    條之一第一項之規定，裁定進行簡式審判程序，合先敘明。
二、訊據被告甲○○對於右揭時、地連續施用第二級毒品安非他命之事實，於本院審
    理時坦承不諱（參本院九十三年十二月六日之審判筆錄），復有第二級毒品安非
    他命十一包（毛重計五公克）、玻璃球吸食器三組及鏟子一支扣案可佐。而被告
    於上開時、地為警查獲後，所採集之尿液經分別檢驗結果，均呈安非他命之陽性
    反應，有新竹市衛生局於九十三年六月十七日之衛檢字第六九三一號函、於九十
    三年八月二十日之衛檢字第九九四五號函、於九十三年九月九日之衛檢字第一０
    八一八號不法藥物初步篩檢報書、國防部憲兵司令部刑事鑑識中心於九十三年八
    月十八日之（九三）宇鑑字第一０六０一號鑑驗通知書、新竹警察局分於九十三
    年六月十七日、九十三年八月十九日及九十三年九月九日之辦理煙毒、麻醉藥品
    案尿液送驗受檢人真實姓名代號對照表暨送驗登簿（參毒偵字第六三七號偵查卷
    第三八、三九、四一頁及毒偵字第九一八號偵查卷第三六、三七頁）在卷足佐，
    是被告上述自白核與事實相符；而按甲基安非他命經口服投與後，約百分之七十
    於二十四小時內自尿液中排出，百分之九十於九十六小時內自尿液中排出，由於
    目前國內尿液中甲基安非他命之檢驗為鑑定其是否呈陽性反應尚未定其含量，且
    甲基安非他命成分之檢出與其投與方式、投與量、個人體質、採尿時間與檢測儀
    器之精密等諸多因素有關，因此僅憑尿液中呈現安非他命陽性反應，並無法確切
    推算吸用時間距採集時間之長短，惟依上述資料推算，最長可能不會超過四日，
    此業經行政院衛生署藥物食品檢驗局於八十一年二月八日以（八一）藥檢壹字第
    ００一一五六號函示在案。查本件被告於查獲之九十三年六月十五日下午二時十
    分許及九十三年九月三日上午十一時四十五分所採集之尿液經送驗結果，既均呈
    安非他命之陽性反應，參照上開函文，益見被告確有自九十三年六月十一日某時
    起至九十三年九月三日上午十一時四十五分許採尿時回溯九十六小時內之某時止
    施用第二級毒品安非他命犯行，故本案被告犯行洵堪認定。
二、又甲○○前於八十八年間因施用毒品案件，經本院以八十八年度毒聲字第一０二
    二號裁定送觀察、勒戒後，認無繼續施用毒品傾向，經臺灣新竹地方法院檢察署
    檢察官以八十八年度偵字第四二一五號為不起訴處分確定。復於八十九年間，再
    因施用毒品案件，經本院以八十九年度毒聲字第一九七四號裁定送觀察、勒戒後
    ，認有繼續施用毒品傾向，經本院以八十九年度毒聲字第二四五一號裁定令入戒
    治處所施予強制戒治，並於九十年三月七日經本院以九十年毒聲字第四三二號裁
    定停止戒治，所餘戒治期間付保護管束，至九十年九月二十九日期滿，該次施用
    毒品犯行並經本院以八十九年度竹簡字第六０八號判處有期徒刑四月確定。於九
    十一年間復因施用毒品案件，分經臺灣桃園地方法院九十一年度毒聲字第二一九
    三號及本院九十一年度毒聲字第一０五三號裁定令入戒治處所施予強制戒治，並
    於九十二年六月二十七日經臺灣桃園地方法院九十二年度毒聲字第一八五三號裁
    定停止戒治，所餘戒治期間付保護管束，迄至九十二年十一月十日期滿，施用毒
    品犯行並經本院以九十一年度易字第八七七號判處有期徒刑六月確定等情，有台
    灣新竹地方法院檢察署檢察官刑案資料查註紀錄表、全國施用毒品案件紀錄表、
    受觀察勒戒人毒品及前科紀錄簡列表及臺灣高等法院被告全國前案紀錄表附卷可
    稽。是本案被告於強制戒治執行完畢後五年內再犯施用毒品之犯行，應堪認定，
    自應依法論處。
三、核被告甲○○所為，係犯毒品危害防制條例第十條第二項之施用第二級毒品罪。
    其持有第二級毒品安非他命之低度行為，應為施用安非他命之高度行為所吸收，
    不另論罪。又其多次施用第二級毒品犯行，時間密接且犯罪構成要件相同，顯係
    基於概括犯意所為，為連續犯，應依刑法第五十六條之規定論以一罪，並依法加
    重其刑。又被告前因違反毒品危害防制條例案件，分經本院以九十一年度易字第
    八七七號及九十二年度竹簡字第八十六號各判處有期徒刑六月確定，上開二案件
    嗣經本院九十二年度聲字第五八二號裁定定應執行有期徒刑八月確定，於九十二
    年七月十六日入監執行，並於九十三年二月七日縮刑期滿執行完畢，有台灣高等
    法院被告全國前案紀錄表在卷可佐，其於五年以內再犯本件有期徒刑以上之罪，
    為累犯，應依刑法第四十七條規定加重其刑，並遞加重之。爰審酌被告素行不佳
    ，前已因施用毒品案件，屢經觀察、勒戒及戒治，竟再度施用足以導致精神障礙
    及生命危險之成癮性毒品，是其經施以觀察勒戒仍無法使其戒斷毒癮，足見其缺
    乏拒用毒品之決心及悔改之意，兼以施用毒品危害施用者之神經中樞，使施用者
    產生幻聽及幻想之症狀，不僅對施用者之健康產生不良之影響，同時因幻聽及幻
    想結果亦可能使施用者對周遭之人施暴，對公共秩序產生危害，及其施用次數，
    犯後坦承犯行、態度尚可等一切情狀，量處如主文所示之刑。末扣案之第二級毒
    品安非他命十一包（毛重計五公克），應依同條例第十八條第一項前段沒收銷燬
    之。至施用第二級毒品安非他命所用之玻璃球吸食器三組及鏟子一支，係被告所
    有，業經被告於本院審理時供陳在卷，爰依刑法第三十八條第一項第二款宣告沒
    收。
據上論斷，應依刑事訴訟法第二百七十三條之一第一項、二百九十九條第一項前段，
毒品危害防制條例第十條第二項、第十八條第一項前段，刑法第十一條、第五十六條
、第四十七條、第三十八條第一項第二款，判決如主文。
本案經檢察官許麗美到庭執行職務。
中       華      民       國    九十三   年    十二    月     二十四    日
                                    臺灣新竹地方法院刑事第一庭
                                        法  官  彭淑苑
右正本證明與原本無異。
如不服本判決，應於判決送達後十日內向本院提出上訴狀( 應附繕本 )，上訴於
臺灣高等法院。
                                        書記官  蕭利峰
中       華      民       國    九十三   年    十二    月     二十四    日
附錄本案實體處罰法條全文：
毒品危害防制條例第十條第二項
施用第二級毒品者，處三年以下有期徒刑。
毒品危害防制條例第十八條第一項前段
查獲之第一、二級毒品及專供製造或施用第一、二級毒品之器具，不問屬於犯人與否
，均沒收銷燬之。
